【裁判字號】    88,易,5239
【裁判日期】    890512
【裁判案由】    竊盜
【裁判全文】
臺灣高雄地方法院刑事判決                        八十八年度易字第五二三九號
    公  訴  人  臺灣高雄地方法院檢察署檢察官
    被      告  乙○○
右列被告因竊盜案件，經檢察官提起公訴（八十八年度偵字第二二六九一號），本院
判決如左：
    主    文
乙○○竊盜，處有期徒刑陸月。緩刑參年。
    事    實
一、乙○○意圖為自己不法之所有，於民國八十八年八月七日上午八時許（起訴書誤
    載為一時三十分許），在高雄市三民區○○○路、延吉街口附近竊得甲○○所有
    之ＹＨＳ－八二二九號自用小客車乙輛，同日上午九時四十五分許，乙○○駕駛
    前開汽車在高雄市○○區○○街與北安街口撞上路邊水銀燈，經送醫急救，嗣為
    警循線查獲。
二、案經高雄市政府警察局三民第一分局報請臺灣高雄地方法院檢察署檢察官偵查起
    訴。
    理   由
一、訊據被告乙○○對於在右揭時地駕駛上開汽車撞及路邊水銀燈之事實固不否認，
    惟矢口否認有何竊盜之犯行，辯稱：「當時伊有喝酒，不知為何會去開車。」云
    云。然查前開汽車確係被害人甲○○所有，於上開時地失竊之事實，業據其在警
    訊及偵查中陳明甚詳，並有該車輛車牌失竊作業查獲車輛認可資料及贓物認領保
    管收據各一紙附卷可稽，參以被告在偵查時稱伊當天在自由路及大順路口之小攤
    子喝酒，喝完了我就不知道了，復於本院調查時改稱伊那時有人載伊去補貨，所
    以才會坐在那台車子裡，被告前後供述並不一致，況被告辯稱有人載伊去補貨，
    所以才會坐在那台車子裡之事實，並無指出具體事證以供本院調查，被告所辯應
    屬空言設詞，不足採信。本件事證明確，被告犯行洵堪認定。
二、核被告所為，係犯刑法第三百二十條第一項之普通竊盜既遂罪。爰審酌被告之犯
    罪動機、目的、手段、品行、智識程度及犯罪後復飾詞狡辯、毫無悔意等一切情
    狀，量處如主文所示之刑。又查被告前未曾受有期徒刑以上刑之宣告，有臺灣高
    雄地方法院檢察署刑案資料查註紀錄表在卷可按，經此教訓後，應知所警惕，當
    無再犯之虞，本院因認對被告所宣告之刑，以暫不執行為適當，爰併予宣告緩刑
    三年，以勵自新。
據上論斷，應依刑事訴訟法第二百九十九條第一項前段、刑法第三百二十條第一項、
第七十四條第一款，罰金罰鍰提高標準條例第一條前段，判決如主文。
本案經檢察官陳銘珠到庭執行職務。
中    華    民    國      八十九      年      五      月      十二      日
                                  臺灣高雄地方法院刑事第七庭
                                    審判長法  官  林  石  猛
                                          法  官  蔡  國  卿
                                          法  官  蔡  正  雄
右正本證明與原本無異。
如不服本判決，應於判決送達後十日內，向本院提出上訴狀。
                                          書記官  許  雅  惠
中    華    民    國      八十九      年      五      月      十二      日
附錄本判決論罪之法條：
刑法第三百二十條第一項：
意圖為自己或第三人不法之所有，而竊取他人之動產者，為竊盜罪，處五年以下有期
徒刑、拘役或五百元以下罰金。


司法院資訊處製作；財團法人民間司法改革基金會備份。
